臺灣臺中地方法院刑事判決　　　　　　　　　　　九十一年度交易字第五三六號
　　公　訴　人　臺灣臺中地方法院檢察署檢察官
　　被　　　告　甲○○
右列被告因過失致死等案件經檢察官提起公訴（九十一年度偵字第一三三七五、一八
四０七號），本院判決如左：
    主    文
甲○○因過失致人於死，處有期徒刑壹年。又服用酒類，不能安全駕駛動力交通工具
而駕駛，處有期徒刑參月。應執刑有期徒刑壹年貳月。緩刑肆年。
    事    實
一、甲○○明知服用酒類足以造成不能安全駕駛動力交通工具，飲酒後其吐氣所含酒
    精成份超過每公升零點二五毫克以上時，即不得駕車，竟仍於民國（以下同）九
    十一年七月八日上午三時三十分許，在台中市○○○街附近與友人一起飲用啤酒
    ，於同日五時五十分許，精神狀況不佳、意識已漸模糊酒醉之際，仍駕駛其所有
    車牌號碼Ｒ５－六二０七自用小客車，沿台中市○區○○街，由西往東方向行駛
    ，接近五義街與崇德路口時，應注意車前狀況；明知於市區道路駕駛，時速不得
    超過每小時五十公里，且依當時情形，路面無障礙，又無不能注意之情形。竟疏
    於注意，不勝酒力而以每小時六十至七十公里之高速超速駕駛，適乙○○騎乘車
    號ＯＢＤ－五八六號重機車，由台中市○區○○路往五權路方向行駛，途經台中
    市○區○○路與五義街口時為張車撞及，致乙○○人車倒地，因此受顱內出血、
    胸腹腔內出血及頭、胸腰部挫傷等傷害，乙○○經甲○○及路人合力送醫急救，
    惟其傷重仍於同日上午十二時四十五分許不治死亡。甲○○則於肇事後，在未經
    有偵查權之機關或公務員發覺為犯嫌前，向警局報案自首即陳明其為肇事者及肇
    事經過，並願接受裁判。
二、案經被害人乙○○之女蔡雅玲訴由台中市警察局第二分局報請台灣台中地方法院
    檢察署檢察官偵查起訴。
    理    由
一、右開犯罪事實業據被告甲○○於警訊時偵查中本院審理時供認不諱，核與蔡雅玲
    即死者乙○○之女於警、偵訊時指述之情節相符，並有道路交通事故調查報告表
    、現場照片附卷可稽，被害人乙○○確係因本件車禍致受顱內出血、胸腹腔內出
    血及頭、胸腰部挫傷等傷害而死亡乙情，亦經檢察官率同法醫和驗屬實，有勘驗
    筆錄一份暨相驗屍體證明書、驗斷書各一份附卷可稽。
二、按汽車行車速度應依標誌之規定，不得超速行駛，在市區道路，時速不得超過五
    十公里，且飲酒後其吐氣所含酒精成份超過每公升零點二五毫克以上時，不得駕
    車，而汽車行駛時，駕駛人應注意車前狀況，並隨時採取必要之安全措施，道路
    交通安全規則第一百一十四條第二款、第九十三條第一項第一款、第九十四條第
    三項分別定有明文。查被告駕車應遵守上揭規定，而依其智識能力及當時情形均
    無不能注意之情事，乃竟疏未注意而肇事，顯有過失，其過失行為與被害人之死
    亡間顯有相當因果關係。
三、酒精對人體造成之影響，於呼氣時酒精濃度達每公升零點二五毫克時即會輕度中
    毒，造成輕度協調功能降低；本案被告為警查獲作測試酒精濃度時係酒後之同日
    上午七時十二分許，其吐氣所含酒精濃度之測試已達為每公升０．二九亳克，且
    依警方之觀察紀錄表中記載被告走路東側西歪，有該紀錄表一份附卷可稽，顯因
    酒醉意識不清才撞到騎乘機車直行之被害人，其有達酒醉駕車之情形甚明。復稽
    之卷附車損相片，被告所駕車輛左前車角嚴重毀損，足認被告當時顯以極高時速
    駕車，再參以一般之被告所供述均係有利於己之辯解，本件被告坦稱自己有超逾
    六十至七十公里以上之速度行車之情事，應屬實情，被告未注意行車應遵守速限
    ，酒後駕車，又自承肇事時未注意左右來車，足見酒後精神注意力均欠佳以致未
    能集中精神注意前方人車動態而採取必要之閃避措施至為明顯。其追撞被害人，
    顯有過失，因而導致被害人死亡，其過失與被害人之死亡間，有相當因果關係灼
    然。況本件經送臺灣省台中市區車輛行車事故鑑定委員會鑑定結果，亦認甲○○
    酒精濃度過量駕車及超速行駛等違規行為則屬明確，此有該會九十一年八月二十
    九日中市鑑字第九一０六一六號鑑定報告書一份在卷可參，益見被告確有過失，
    且其過失行為與被害人死亡間具有相當因果關係，被告罪證明確，犯行足堪認定
    。
四、核被告甲○○服用酒類後，已達於不能安全駕駛動力交通之狀態下，猶駕車在路
    上行駛，就此部份所為，係犯刑法第一百八十五條之三之服用酒類，不能安全駕
    駛動力交通工具而駕駛罪嫌。並查被害人乙○○因本件車禍事故當時受有顱內出
    血、胸腹腔內出血及頭、胸腰部挫傷等傷害，乙○○經甲○○及路人合力送醫急
    救，惟其傷重仍於同日上午十二時四十五分許不治死亡，復有診斷證明書及檢察
    官相驗等資料，已如前述，核被告就此部分所為係犯刑法第二百七十六條第一項
    之過失致死罪。復查，被告酒後駕車，業掠被告自承在卷，復於飲酒後其吐氣所
    含酒精成份為每公升零點二九毫克之不能安全駕駛動力交通工具之情形下駕車在
    路上行駛，因而肇事並致被害人死亡，依法並應負刑事責任，應依道路交通管理
    處罰條例第八十六條第一項規定加重其刑。又查被告於肇事後，在未經有偵查權
    之機關或公務員發覺為犯嫌前，向到場處理本件車禍之警員丙○○自首，即陳明
    其為肇事者及肇事經過，並願接受裁判，亦據被告供承在卷，並經證人丙○○到
    庭結證屬實，核與自首要件相符，依法減輕其刑。爰審酌被告雖無犯罪前科，惟
    酒後駕車之危險性，業經政府宣導多年，廣為人知，被告應難諉為毫無認識，詎
    其明知飲酒已不能安全駕駛動力交通工具之狀態下，猶駕車上路，顯心存僥倖，
    並缺乏尊重其他用路人生命、財產安全之觀念，已至為可訾，而其怠於注意車前
    狀態之過失程度，致被害人橫死輪下，喪失寶貴而無以回復生命之嚴重結果，並
    參諸被告犯罪後已與被害人家屬達成損害賠償之協議等一切情狀，分別量處如主
    文所示之刑，並定其應執行刑。末查被告並無前科，未曾受有期徒刑以上刑之宣
    告，有臺灣臺中地方法院檢察署刑案資料查註紀錄表及臺灣高等法院被告全國前
    案紀錄表附卷可參，因一時疏忽致犯本案，經此科刑教訓，當知所警惕，信無再
    犯之虞，故本院認其所受刑之宣告，以暫不執行為適當，爰依法併予宣告緩刑四
    年，以勵自新。
據上論斷，應依刑事訴訟法第二百九十九條第一項前段、道路交通管理處罰條例第八
十六條第一項、刑法第二百七十六條第一項、第一百八十五條之三、第六十二條前段
、第五十一條第五款、第七十四條第一款，罰金罰鍰提高標準條例第一條前段，判決
如主文。
中      華      民      國      九十一    年    十一    月     廿二     日
                                  臺灣臺中地方法院交通法庭
                                        法  官  郭  德  進
右正本證明與原本無異。
如不服本判決，應於判決送達後十日內向本院提出上訴狀( 應附繕本 )，上訴於臺灣
高等法院臺中分院。
                                        書記官
中      華      民      國      九十一    年    十一    月     廿六     日
第一百八十五條之三：
服用毒品、麻醉藥品、酒類或其他相類之物，不能安全駕駛動力交通工具而駕駛者，
處一年以下有期徒刑、拘役或三萬元以下罰金。
刑法第二百七十六條第一項
因過失致人於死者，處二年以下有期徒刑、拘役或二千元以下罰金。
                                                                        Ａ
